【裁判字號】    98,上訴,3647
【裁判日期】    981203
【裁判案由】    搶奪
【裁判全文】
臺灣高等法院刑事判決                98年度上訴字第3647號
上  訴  人
即  被  告  丁○○
                    （另案在臺灣台北監獄台北分監執行）
上列上訴人因搶奪案件，不服臺灣桃園地方法院98年度審訴字第
1374號，中華民國98年7 月24日第一審判決（起訴案號：臺灣桃
園地方法院檢察署98年度偵字第3887號），提起上訴，本院判決
如下：
    主  文
原判決關於丁○○部分撤銷。
丁○○所犯如附表編號１、２、３所示之罪，各處如附表編號１
、２、３所示之刑，應執行有期徒刑壹年壹月。
    事  實
一、張明楓（業經原審判處有期徒刑一年十月確定）與丁○○共
    同基於意圖為自己不法所有之犯意聯絡，於附表編號１、２
    、３所示時間，推由張明楓進入附表編號１、２、３所示之
    地點，佯稱欲購買金飾，趁附表編號１、２、３所示之被害
    人不及防備之際，而搶奪附表編號１、２、３所示之財物，
    得手後，旋由丁○○騎乘機車接應而逃逸現場，二人並將該
    搶得之金飾持至附表編號１、３所示不知情之銀樓變賣而朋
    分花用，嗣經警調閱路口監視錄影帶，依錄影帶中可疑車號
    ，循線在桃園縣桃園市○○○街58號前尋獲該車，乃在附近
    埋伏，待丁○○於98年2 月12日前往取車時，在上址前當場
    為警查獲，丁○○於有偵查職權之機關或公務員發覺附表編
    號１、２所示之犯罪前，主動向員警王美江自首犯罪而接受
    裁判。
二、案經桃園縣政府警察局桃園分局報告臺灣桃園地方法院檢察
    署檢察官偵查起訴。
    理  由
一、被告對於上揭犯罪事實，迭於警詢、偵查中、原審及本院審
    理中自白不諱，核與證人即被害人乙○○於警詢、偵查中及
    原審準備程序時之證述；證人即被害人甲○○於警詢及原審
    準備程序時之證述；證人即被害人丙○○於警詢、偵查中之
    證述；證人楊朝智於警詢、偵查中之證述；證人甘蔡雪美於
    偵查中之證述等情節相符。復有桃園縣政府警察局桃園分局
    扣押筆錄、扣押物品目錄表、蒐證照片2 張、桃園縣政府警
    察局桃園分局蒐證相片5 張、桃園縣政府警察局桃園分局景
    福派出所搶奪照片4 張、金宏昌金飾收入登記簿影本1 份在
    卷可佐（見偵卷第30至32頁及第38至45頁），本件事證明確
    ，被告犯行堪予認定。
二、證人即承辦此案件之桃園縣政府警察局桃園分局員警王美江
    到庭證稱：是桃園縣桃園市○○路銀樓搶案發生以後，警方
    調閱附近監視錄影帶，發現有一重型機車涉有重嫌，再根據
    車牌號碼查出車主與被告有親屬關係，因被告曾經涉有類似
    搶劫之案件，在刑事資訊網當中有顯示被告之地址在民富二
    街，當時派出所通報之案件就只有中正路（即附表編號３）
    這一件，我們當時還不知道有另外二件案件。我們到被告住
    處附近巡視尋獲該車，該車坐墊有明顯的記號，我們就在附
    近埋伏，當被告來牽車時，我們上前盤查，被告剛開始否認
    犯罪，但當時被告衣著、鞋子均與犯案時監視錄影帶中相符
    ，我們就拿監視錄影帶翻拍之照片給被告看，被告才承認犯
    罪，因照片中有兩個人，我們懷疑共犯可能在被告住處，就
    經被告同意到住處進行搜索，並當場發現毒品才予以逮捕，
    再將被告帶到頂樓發現共犯張明楓已經逃走。被告帶回分局
    製作筆錄之前、後，均坦承三件犯案。被告被抓到之前警方
    並不知道蘆竹鄉和中壢市的那兩件搶案，因為被害人沒有報
    案，被告主動告訴我們前面那兩件，且帶領警方去前兩次搶
    案銀樓查訪經過情形，並對被害人進行筆錄製作等語在卷可
    稽（見本院98年11月19日審判筆錄），足認被告於有偵查職
    權之機關或公務員發覺附表編號１、２所示之犯罪前，主動
    向員警王美江自首犯罪而接受裁判至明，故就附表編號１、
    ２之犯罪事實，應符合刑法第62條前段自首之規定。
三、核被告如附表編號１、２、３所為，均係犯刑法第325 條第
    1 項搶奪罪。被告與張明楓二人間有犯意聯絡及行為分擔，
    均為共同正犯。被告於有偵查職權之機關或公務員發覺附表
    編號１、２所示之犯罪前，主動向員警王美江自首犯罪而接
    受裁判，符合自首之規定，爰依刑法第62條前段規定，就所
    犯各該罪減輕其刑。原審以被告犯行明確，予以論罪科刑，
    固非無見。惟(1)被告與張明楓為共同正犯，原判決理由中未
    見說明；(2)被告係於職司犯罪偵查之公務員發覺附表編號１
    、２之犯罪前，主動告以另行犯有附表編號１、２之搶奪犯
    行，並接受裁判，原審漏未審酌及此，未就附表編號１、２
    之搶奪犯行論以被告自首犯罪，均有未洽。被告上訴主張自
    首本件附表編號１、２之犯罪，為有理由，自應由本院將原
    判決關於被告丁○○部分予以撤銷改判。爰審酌被告丁○○
    年輕力壯，不思以正常工作賺取金錢，竟以搶奪之方式，奪
    取他人之財物，且其搶奪之對象均為銀樓，造成民心惶恐不
    安，影響社會治安甚鉅，本不宜寬貸，惟念及被告犯後坦承
    不諱，態度良好，參以其家庭經濟小康，高中肄業，智識程
    度不高，及其犯罪手段、所生危害等一切情狀，分別量處如
    附表編號１、２、３所示之刑，並定其應執行之刑，以示儆
    懲。
據上論斷，應依刑事訴訟法第369條第1項前段、第364條、第299
條第1 項前段，刑法第28條、第325 條第1 項、第62條前段、第
51條第5 款，判決如主文。
本案經檢察官張熙懷到庭執行職務。
中    華    民    國    98    年    12    月    3     日
                  刑事第十九庭審判長法  官  葉騰瑞
                                    法  官  潘翠雪
                                    法  官  彭政章
以上正本證明與原本無異。
如不服本判決，應於收受送達後10日內向本院提出上訴書狀，其
未敘述上訴之理由者並得於提起上訴後10日內向本院補提理由書
（均須按他造當事人之人數附繕本）「切勿逕送上級法院」。
                                    書記官  杜宜寧
中    華    民    國    98    年    12    月    3     日
附錄本案論罪科刑法條：
中華民國刑法第325 條（普通搶奪罪）
意圖為自己或第三人不法之所有，而搶奪他人之動產者，處六月
以上五年以下有期徒刑。
因而致人於死者，處無期徒刑或七年以上有期徒刑，致重傷者，
處三年以上十年以下有期徒刑。
第一項之未遂犯罰之。
附表：
┌─┬────┬──────┬───┬────┬────┬────────┐
│  │時    間│ 地       點│被害人│ 物品   │變賣店家│主    刑        │
│  │        │            │      │        │        │                │
├─┼────┼──────┼───┼────┼────┼────────┤
│１│98年1 月│桃園縣蘆竹鄉│乙○○│金戒子1 │桃園縣桃│丁○○共同意圖為│
│  │30日14時│南崁路190 號│      │只（價值│園市中正│自己不法之所有，│
│  │30分許  │「皇品銀樓」│      │新臺幣【│路203 號│而搶奪他人之動產│
│  │        │            │      │下同】6,│「鴻發銀│，處有期徒刑肆月│
│  │        │            │      │900元） │樓」    │。              │
├─┼────┼──────┼───┼────┼────┼────────┤
│２│98年1 月│桃園縣中壢市│丙○○│金手鍊1 │不詳    │丁○○共同意圖為│
│  │31日9 時│中華路1 段19│      │條（1 兩│        │自己不法之所有，│
│  │29分許  │9 號「金瑞和│      │3 錢，價│        │而搶奪他人之動產│
│  │        │銀樓」      │      │值48,000│        │，處有期徒刑肆月│
│  │        │            │      │元）    │        │。              │
├─┼────┼──────┼───┼────┼────┼────────┤
│３│98年2 月│桃園縣桃園市│甲○○│金戒子2 │桃園縣桃│丁○○共同意圖為│
│  │11日14時│中正路203 號│      │枚【均為│園市桃鶯│自己不法之所有，│
│  │20分    │「鴻發銀樓」│      │表面二分│路205 號│而搶奪他人之動產│
│  │        │            │      │一有菱形│「金宏昌│，處有期徒刑柒月│
│  │        │            │      │花紋】  │珠寶店」│。              │
│  │        │            │      │（5 錢，│        │                │
│  │        │            │      │約15,000│        │                │
│  │        │            │      │元）    │        │                │
└─┴────┴──────┴───┴────┴────┴────────┘


司法院資訊處製作；財團法人民間司法改革基金會備份。
